fi/fi_FI.aff
SET UTF-8
TRY aoeintsvrlkmdpuhjzácbyčžíšýúťéľôďgfňäóŕxĺwěřqůAOEINTSVRLKMDPUHJZÁCBYČŽÍŠÝÚŤÉĽÔĎGFŇÄÓŔXĹWĚŘQŮ
REP 52
REP a á
REP á a
REP í i
REP i í
REP ó o
REP o ó
REP o ô
REP ú u
REP u ú
REP u ű
REP ű ü
REP ü ű
REP y z
REP z y
REP 2 ľ
REP 3 š
REP 4 č
REP 5 ť
REP 6 ž
REP 7 ý
REP 8 á
REP 9 í
REP 0 é
REP a ä
REP e ä
REP ä e
REP y ý
REP ý y
REP ý í
REP í ý
REP c č
REP č c
REP p b
REP b p
REP s z
REP z s
REP d ď
REP ď d
REP z ž
REP ž z
REP n ň
REP ň n
REP s š
REP š s
REP e é
REP é e
REP l ľ
REP l ĺ
REP ľ l
REP ĺ l
REP ĺ ľ
REP ľ ĺ
FLAG num
LANG sk_SK
SFX 1 N 1
SFX 1 0 BC .
SFX 2 N 1
SFX 2 0 DHD .
SFX 3 N 1
SFX 3 0 L .
SFX 4 N 1
SFX 4 0 den .
SFX 5 N 1
SFX 5 0 ku .
SFX 6 N 1
SFX 6 0 l .
SFX 7 N 1
SFX 7 0 lfa .
SFX 8 N 1
SFX 8 0 lta .
SFX 9 N 1
SFX 9 0 nkkakin .
SFX 10 N 1
SFX 10 0 nna .
SFX 11 N 1
SFX 11 0 nukin .
SFX 12 N 1
SFX 12 0 stakin .
SFX 13 N 1
SFX 13 0 n .
SFX 14 N 1
SFX 14 0 a .
SFX 15 N 1
SFX 15 0 lla .
SFX 16 N 1
SFX 16 0 lle .
SFX 17 N 1
SFX 17 0 sta .
SFX 18 N 1
SFX 18 pu un .
SFX 19 N 1
SFX 19 pu ussa .
SFX 20 N 1
SFX 20 pu usta .
SFX 21 N 1
SFX 21 0 C .
SFX 22 N 1
SFX 22 0 S .
SFX 23 N 1
SFX 23 0 N .
SFX 24 N 1
SFX 24 0 DS .
SFX 25 N 1
SFX 25 0 ia .
SFX 26 N 1
SFX 26 0 iin .
SFX 27 N 1
SFX 27 0 in .
SFX 28 N 1
SFX 28 0 ista .
PFX 29 N 1
PFX 29 AIDS AIDS- .
SFX 30 Y 1
SFX 30 0 a .
PFX 30 Y 1
PFX 30 AIDS AIDS- .
SFX 31 Y 1
SFX 31 0 n .
PFX 31 Y 1
PFX 31 AIDS AIDS- .
SFX 32 N 1
SFX 32 lääke -lääkkeet .
SFX 33 N 1
SFX 33 lääke -lääkkeiden .
SFX 34 N 1
SFX 34 lääke -lääkkeitä .
SFX 35 Y 1
SFX 35 s an .
PFX 35 Y 1
PFX 35 AIDS AIDS- .
SFX 36 Y 1
SFX 36 s asta .
PFX 36 Y 1
PFX 36 AIDS AIDS- .
SFX 37 Y 1
SFX 37 s at .
PFX 37 Y 1
PFX 37 AIDS AIDS- .
SFX 38 Y 1
SFX 38 s iden .
PFX 38 Y 1
PFX 38 AIDS AIDS- .
SFX 39 Y 1
SFX 39 s illa .
PFX 39 Y 1
PFX 39 AIDS AIDS- .
SFX 40 Y 1
SFX 40 s ille .
PFX 40 Y 1
PFX 40 AIDS AIDS- .
SFX 41 Y 1
SFX 41 s ita .
PFX 41 Y 1
PFX 41 AIDS AIDS- .
SFX 42 Y 1
SFX 42 0 ta .
PFX 42 Y 1
PFX 42 AIDS AIDS- .
SFX 43 Y 1
SFX 43 0 nä .
PFX 43 Y 1
PFX 43 AIDS AIDS- .
SFX 44 Y 1
SFX 44 0 ä .
PFX 44 Y 1
PFX 44 AIDS AIDS- .
SFX 45 Y 1
SFX 45 s kset .
PFX 45 Y 1
PFX 45 AIDS AIDS- .
SFX 46 Y 1
SFX 46 0 ten .
PFX 46 Y 1
PFX 46 AIDS AIDS- .
SFX 47 Y 1
SFX 47 s ksen .
PFX 47 Y 1
PFX 47 AIDS AIDS- .
SFX 48 Y 1
SFX 48 s kseen .
PFX 48 Y 1
PFX 48 AIDS AIDS- .
SFX 49 Y 1
SFX 49 0 en .
PFX 49 Y 1
PFX 49 AIDS AIDS- .
SFX 50 Y 1
SFX 50 0 eseen .
PFX 50 Y 1
PFX 50 AIDS AIDS- .
SFX 51 Y 1
SFX 51 0 essa .
PFX 51 Y 1
PFX 51 AIDS AIDS- .
SFX 52 N 1
SFX 52 virus -viruksen .
SFX 53 N 1
SFX 53 0 A .
SFX 54 N 1
SFX 54 0 ille .
SFX 55 N 1
SFX 55 0 illa .
SFX 56 N 1
SFX 56 0 ilta .
SFX 57 N 1
SFX 57 0 issa .
SFX 58 N 1
SFX 58 0 an .
SFX 59 N 1
SFX 59 0 kin .
SFX 60 N 1
SFX 60 0 ksi .
SFX 61 N 1
SFX 61 nen sia .
SFX 62 N 1
SFX 62 nen sten .
SFX 63 N 1
SFX 63 ko on .
SFX 64 N 1
SFX 64 i en .
SFX 65 N 1
SFX 65 to loilla .
SFX 66 N 1
SFX 66 to loille .
SFX 67 N 1
SFX 67 to loksi .
SFX 68 N 1
SFX 68 to lolla .
SFX 69 N 1
SFX 69 to lolle .
SFX 70 N 1
SFX 70 to lolta .
SFX 71 N 1
SFX 71 to lon .
SFX 72 N 1
SFX 72 to lossa .
SFX 73 N 1
SFX 73 to losta .
SFX 74 N 1
SFX 74 0 han .
SFX 75 N 1
SFX 75 0 ja .
SFX 76 N 1
SFX 76 0 nenkin .
SFX 77 N 1
SFX 77 0 on .
SFX 78 N 1
SFX 78 0 ä .
SFX 79 N 1
SFX 79 0 ssa .
PFX 80 N 1
PFX 80 Aalto Aalto- .
SFX 81 Y 1
SFX 81 0 n .
PFX 81 Y 1
PFX 81 Aalto Aalto- .
SFX 82 N 1
SFX 82 gas kaalla .
SFX 83 N 1
SFX 83 keskus -keskuksen .
SFX 84 Y 1
SFX 84 0 ta .
PFX 84 Y 1
PFX 84 Aalto Aalto- .
SFX 85 Y 1
SFX 85 0 ihin .
PFX 85 Y 1
PFX 85 Aalto Aalto- .
SFX 86 Y 1
SFX 86 0 jen .
PFX 86 Y 1
PFX 86 Aalto Aalto- .
SFX 87 Y 1
SFX 87 0 t .
PFX 87 Y 1
PFX 87 Aalto Aalto- .
SFX 88 N 1
SFX 88 malja -malja .
SFX 89 N 1
SFX 89 malja -maljan .
SFX 90 Y 1
SFX 90 0 on .
PFX 90 Y 1
PFX 90 Aalto Aalto- .
SFX 91 Y 1
SFX 91 ko on .
PFX 91 Y 1
PFX 91 Aalto Aalto- .
SFX 92 N 1
SFX 92 nen seen .
SFX 93 N 1
SFX 93 nen sella .
SFX 94 N 1
SFX 94 nen sellakin .
SFX 95 N 1
SFX 95 nen selle .
SFX 96 N 1
SFX 96 nen selta .
SFX 97 N 1
SFX 97 nen sen .
SFX 98 N 1
SFX 98 nen senkin .
SFX 99 N 1
SFX 99 nen sessa .
SFX 100 N 1
SFX 100 nen sesta .
SFX 101 N 1
SFX 101 sali -sali .
SFX 102 N 1
SFX 102 sali -saliin .
SFX 103 N 1
SFX 103 sali -salilla .
SFX 104 N 1
SFX 104 sali -salin .
SFX 105 N 1
SFX 105 sali -salissa .
SFX 106 N 1
SFX 106 tunnus -tunnuksilla .
SFX 107 N 1
SFX 107 ti delle .
SFX 108 N 1
SFX 108 ti den .
SFX 109 Y 1
SFX 109 0 ssä .
PFX 109 Y 1
PFX 109 Aalto Aalto- .
SFX 110 Y 1
SFX 110 0 ön .
PFX 110 Y 1
PFX 110 Aalto Aalto- .
SFX 111 N 1
SFX 111 0 en .
SFX 112 N 1
SFX 112 s ksella .
SFX 113 N 1
SFX 113 s kselle .
SFX 114 N 1
SFX 114 s ksen .
SFX 115 N 1
SFX 115 s ksesta .
SFX 116 N 1
SFX 116 0 ta .
SFX 117 N 1
SFX 117 0 un .
SFX 118 N 1
SFX 118 ka an .
SFX 119 N 1
SFX 119 ti dellä .
SFX 120 N 1
SFX 120 ti deltä .
SFX 121 N 1
SFX 121 ti denkin .
SFX 122 N 1
SFX 122 ti dessä .
SFX 123 N 1
SFX 123 ti dessäkin .
SFX 124 N 1
SFX 124 ti destä .
SFX 125 N 1
SFX 125 i een .
SFX 126 N 1
SFX 126 i eä .
SFX 127 N 1
SFX 127 0 stä .
SFX 128 N 1
SFX 128 de teen .
SFX 129 N 1
SFX 129 to on .
SFX 130 N 1
SFX 130 a ien .
SFX 131 N 1
SFX 131 n mellä .
SFX 132 N 1
SFX 132 uni -unet .
SFX 133 N 1
SFX 133 pi in .
SFX 134 N 1
SFX 134 ki en .
SFX 135 N 1
SFX 135 nen sta .
SFX 136 N 1
SFX 136 ko olla .
SFX 137 N 1
SFX 137 ko olle .
SFX 138 N 1
SFX 138 ko ossa .
SFX 139 N 1
SFX 139 ko osta .
SFX 140 N 1
SFX 140 i ni .
SFX 141 N 1
SFX 141 juttu -jutun .
SFX 142 N 1
SFX 142 juttu -jutussa .
SFX 143 N 1
SFX 143 tutkinta -tutkinnan .
SFX 144 N 1
SFX 144 tutkinta -tutkinnassa .
PFX 145 N 1
PFX 145 Aarnio Aarnio- .
SFX 146 N 1
SFX 146 vyyhti -vyyhdessä .
SFX 147 N 1
SFX 147 vyyhti -vyyhdin .
SFX 148 N 1
SFX 148 vyyhti -vyyhti .
SFX 149 N 1
SFX 149 0 nkin .
SFX 150 N 1
SFX 150 0 iksi .
SFX 151 N 1
SFX 151 0 tta .
SFX 152 N 1
SFX 152 re teella .
SFX 153 N 1
SFX 153 re teelle .
SFX 154 N 1
SFX 154 re teen .
SFX 155 N 1
SFX 155 re teesta .
SFX 156 N 1
SFX 156 ta an .
SFX 157 N 1
SFX 157 i ella .
SFX 158 N 1
SFX 158 i elle .
SFX 159 N 1
SFX 159 i essa .
SFX 160 N 1
SFX 160 i esta .
SFX 161 N 1
SFX 161 0 ankin .
SFX 162 N 1
SFX 162 0 ssahan .
SFX 163 N 1
SFX 163 0 ssakaan .
SFX 164 N 1
SFX 164 0 ssakin .
SFX 165 N 1
SFX 165 imeri enmeren .
SFX 166 N 1
SFX 166 e teen .
SFX 167 N 1
SFX 167 s kselta .
SFX 168 N 1
SFX 168 0 llekin .
SFX 169 N 1
SFX 169 ta nalla .
SFX 170 N 1
SFX 170 ta nan .
SFX 171 N 1
SFX 171 ta nassa .
SFX 172 N 1
SFX 172 ta nasta .
SFX 173 N 1
SFX 173 0 ella .
SFX 174 N 1
SFX 174 0 elle .
SFX 175 N 1
SFX 175 0 iden .
SFX 176 N 1
SFX 176 0 ita .
SFX 177 N 1
SFX 177 nen ttä .
SFX 178 N 1
SFX 178 si nen .
SFX 179 N 1
SFX 179 0 llä .
SFX 180 N 1
SFX 180 0 ssä .
SFX 181 N 1
SFX 181 0 yn .
SFX 182 N 1
SFX 182 0 inkin .
SFX 183 N 1
SFX 183 0 m .
SFX 184 N 1
SFX 184 0 jen .
SFX 185 N 1
SFX 185 ti in .
SFX 186 N 1
SFX 186 ti issa .
SFX 187 N 1
SFX 187 s kseen .
SFX 188 N 1
SFX 188 i ellä .
SFX 189 N 1
SFX 189 i eltä .
SFX 190 N 1
SFX 190 i essä .
SFX 191 N 1
SFX 191 i estä .
SFX 192 N 1
SFX 192 0 issakaan .
SFX 193 N 1
SFX 193 0 issakin .
SFX 194 N 1
SFX 194 ka aksi .
SFX 195 N 1
SFX 195 ka alla .
SFX 196 N 1
SFX 196 ka alle .
SFX 197 N 1
SFX 197 ka alta .
SFX 198 N 1
SFX 198 ka ankin .
SFX 199 N 1
SFX 199 ka assa .
SFX 200 N 1
SFX 200 ka assakaan .
SFX 201 N 1
SFX 201 ka assakin .
SFX 202 N 1
SFX 202 ka asta .
SFX 203 N 1
SFX 203 ka astakin .
SFX 204 N 1
SFX 204 0 akin .
SFX 205 N 1
SFX 205 de teella .
SFX 206 N 1
SFX 206 de teelle .
SFX 207 N 1
SFX 207 de teelta .
SFX 208 N 1
SFX 208 de teesta .
SFX 209 N 1
SFX 209 din timen .
SFX 210 N 1
SFX 210 s tta .
PFX 211 N 1
PFX 211 A A- .
SFX 212 N 1
SFX 212 tu dulla .
SFX 213 N 1
SFX 213 tu dun .
SFX 214 N 1
SFX 214 0 ien .
SFX 215 N 1
SFX 215 0 illä .
SFX 216 N 1
SFX 216 0 iltä .
SFX 217 N 1
SFX 217 0 istä .
SFX 218 N 1
SFX 218 0 it .
SFX 219 N 1
SFX 219 0 iä .
SFX 220 N 1
SFX 220 0 lakin .
SFX 221 N 1
SFX 221 0 na .
SFX 222 N 1
SFX 222 gas kaan .
SFX 223 N 1
SFX 223 as kaalla .
SFX 224 N 1
SFX 224 as kaalle .
SFX 225 N 1
SFX 225 as kaalta .
SFX 226 N 1
SFX 226 as kaan .
SFX 227 N 1
SFX 227 as kaasta .
SFX 228 N 1
SFX 228 ti dessa .
SFX 229 N 1
SFX 229 ta dassa .
SFX 230 N 1
SFX 230 ta dasta .
SFX 231 N 1
SFX 231 0 än .
SFX 232 N 1
SFX 232 ta lalle .
SFX 233 N 1
SFX 233 ta lan .
SFX 234 N 1
SFX 234 t jen .
SFX 235 N 1
SFX 235 ti dilla .
SFX 236 N 1
SFX 236 ti dille .
SFX 237 N 1
SFX 237 ti dilta .
SFX 238 N 1
SFX 238 ti din .
SFX 239 N 1
SFX 239 ti dista .
SFX 240 N 1
SFX 240 i elta .
SFX 241 N 1
SFX 241 i ta .
SFX 242 N 1
SFX 242 0 llakin .
SFX 243 N 1
SFX 243 ta lahan .
SFX 244 N 1
SFX 244 n en .
SFX 245 N 1
SFX 245 n ssa .
SFX 246 N 1
SFX 246 en ta .
SFX 247 N 1
SFX 247 ti della .
SFX 248 N 1
SFX 248 pi mella .
SFX 249 N 1
SFX 249 pi melle .
SFX 250 N 1
SFX 250 pi men .
SFX 251 N 1
SFX 251 pi min .
SFX 252 N 1
SFX 252 0 nokin .
SFX 253 N 1
SFX 253 0 esta .
SFX 254 N 1
SFX 254 ki in .
SFX 255 N 1
SFX 255 ki issa .
SFX 256 N 1
SFX 256 0 nsa .
SFX 257 N 1
SFX 257 är tären .
SFX 258 N 1
SFX 258 t ista .
SFX 259 N 1
SFX 259 i eja .
SFX 260 N 1
SFX 260 ta dalla .
SFX 261 N 1
SFX 261 ta dalle .
SFX 262 N 1
SFX 262 ta alle .
SFX 263 N 1
SFX 263 pu mun .
SFX 264 N 1
SFX 264 to dossa .
SFX 265 N 1
SFX 265 to dosta .
PFX 266 N 1
PFX 266 Aivo Aivo- .
SFX 267 Y 1
SFX 267 0 en .
PFX 267 Y 1
PFX 267 Aivo Aivo- .
SFX 268 Y 1
SFX 268 0 essä .
PFX 268 Y 1
PFX 268 Aivo Aivo- .
SFX 269 Y 1
SFX 269 0 estä .
PFX 269 Y 1
PFX 269 Aivo Aivo- .
SFX 270 N 1
SFX 270 to don .
SFX 271 N 1
SFX 271 ja JAN .
SFX 272 N 1
SFX 272 ja JASSA .
SFX 273 N 1
SFX 273 0 ten .
SFX 274 N 1
SFX 274 s ksessa .
SFX 275 N 1
SFX 275 kaa KAAN .
SFX 276 N 1
SFX 276 kava KAVAN .
SFX 277 Y 1
SFX 277 ta lalle .
PFX 277 Y 1
PFX 277 A A- .
SFX 278 Y 1
SFX 278 ta lan .
PFX 278 Y 1
PFX 278 A A- .
SFX 279 Y 1
SFX 279 ta lassa .
PFX 279 Y 1
PFX 279 A A- .
SFX 280 Y 1
SFX 280 ta lasta .
PFX 280 Y 1
PFX 280 A A- .
SFX 281 Y 1
SFX 281 ta lat .
PFX 281 Y 1
PFX 281 A A- .
SFX 282 Y 1
SFX 282 ta loissa .
PFX 282 Y 1
PFX 282 A A- .
SFX 283 Y 1
SFX 283 0 a .
PFX 283 Y 1
PFX 283 A A- .
SFX 284 Y 1
SFX 284 0 an .
PFX 284 Y 1
PFX 284 A A- .
SFX 285 Y 1
SFX 285 a oihin .
PFX 285 Y 1
PFX 285 A A- .
SFX 286 Y 1
SFX 286 a oja .
PFX 286 Y 1
PFX 286 A A- .
SFX 287 Y 1
SFX 287 a ojen .
PFX 287 Y 1
PFX 287 A A- .
SFX 288 N 1
SFX 288 kukkula -kukkula .
SFX 289 N 1
SFX 289 kukkula -kukkulalla .
SFX 290 N 1
SFX 290 kukkula -kukkulalle .
SFX 291 N 1
SFX 291 kukkula -kukkulalta .
SFX 292 N 1
SFX 292 kukkula -kukkulan .
SFX 293 N 1
SFX 293 museo -museo .
SFX 294 N 1
SFX 294 museo -museon .
SFX 295 N 1
SFX 295 museo -museoon .
SFX 296 N 1
SFX 296 museo -museossa .
SFX 297 N 1
SFX 297 ralli -ralli .
SFX 298 N 1
SFX 298 ralli -rallin .
SFX 299 N 1
SFX 299 ralli -rallissa .
SFX 300 N 1
SFX 300 poika -poika .
SFX 301 N 1
SFX 301 ko ot .
SFX 302 N 1
SFX 302 ti ista .
SFX 303 N 1
SFX 303 0 ina .
SFX 304 N 1
SFX 304 0 li .
SFX 305 N 1
SFX 305 ta lassa .
SFX 306 N 1
SFX 306 ta dan .
SFX 307 N 1
SFX 307 ki ella .
SFX 308 N 1
SFX 308 ki elle .
SFX 309 N 1
SFX 309 i elläkin .
SFX 310 N 1
SFX 310 ki gin .
SFX 311 N 1
SFX 311 ki gissa .
SFX 312 N 1
SFX 312 ta ran .
SFX 313 N 1
SFX 313 i ea .
SFX 314 N 1
SFX 314 pä än .
SFX 315 N 1
SFX 315 lanen LANEN .
SFX 316 N 1
SFX 316 ko golle .
SFX 317 N 1
SFX 317 0 t .
SFX 318 N 1
SFX 318 at iden .
SFX 319 N 1
SFX 319 at ihin .
SFX 320 N 1
SFX 320 at illa .
SFX 321 N 1
SFX 321 at ille .
SFX 322 N 1
SFX 322 at issa .
SFX 323 N 1
SFX 323 at ista .
SFX 324 N 1
SFX 324 at ita .
SFX 325 N 1
SFX 325 s hen .
SFX 326 N 1
SFX 326 ne teella .
SFX 327 N 1
SFX 327 ne teelle .
SFX 328 N 1
SFX 328 ne teelta .
SFX 329 N 1
SFX 329 ne teen .
SFX 330 N 1
SFX 330 0 ltä .
SFX 331 N 1
SFX 331 0 hän .
SFX 332 N 1
SFX 332 to non .
SFX 333 N 1
SFX 333 s della .
SFX 334 N 1
SFX 334 s den .
SFX 335 N 1
SFX 335 0 nia .
SFX 336 N 1
SFX 336 tu dulle .
SFX 337 N 1
SFX 337 0 ksikin .
SFX 338 N 1
SFX 338 0 hin .
SFX 339 N 1
SFX 339 0 s .
SFX 340 Y 1
SFX 340 e teet .
PFX 340 Y 1
PFX 340 Ale Ale- .
SFX 341 N 1
SFX 341 a oissa .
